---
title: "Machine-Learning2026"
format: gfm
execute:
  echo: false
  warning: false
  message: false
---

```{r}
if (dir.exists(".r-lib")) {
  .libPaths(c(normalizePath(".r-lib"), .libPaths()))
}
ranking <- read.csv("output/cv_comparison/tables/cv_method_ranking.csv")
checks <- read.csv("output/cv_comparison/tables/cv_validation_checks.csv")
run_info <- read.csv("output/cv_comparison/tables/cv_run_info_final.csv")
```

# Machine-Learning2026

Dieses Projekt untersucht, wie gut verschiedene Cross-Validation-Verfahren den zukünftigen Prognosefehler bei Zeitreihen schätzen.

## Forschungsfrage

Wie unterscheiden sich Standard-k-fold-CV, blocked CV, h-block CV und rolling-origin CV bei AR(1), MA(1), ARMA(1,1), Trend und Seasonal hinsichtlich Bias, Streuung und Nähe zum unabhängigen Testfehler?

## Studiendesign

- fünf simulierte Zeitreihenstrukturen
- lineares Lag-Modell mit `lag_1` bis `lag_5`
- Training: Zeitpunkte 31 bis 184
- Test: Zeitpunkte 185 bis 250
- `r run_info$repetitions_per_dgp` Monte-Carlo-Wiederholungen je DGP
- zusätzlicher ARMA(1,1)-Vergleich mit OLS, Ridge und Lasso

## Wichtigste Ergebnisse

```{r}
knitr::kable(ranking, caption = "Beste Methode je DGP und Kriterium.")
```

Alle Validierungschecks sind bestanden: `r all(checks$passed)`.

Kurz gesagt: Es gibt keine universell beste Methode. Rolling-origin ist zeitlich sauber, blocked CV ist oft stabil, h-block hilft besonders beim saisonalen Prozess, und Standard-k-fold kann in einfachen stationären Szenarien überraschend nah am Testfehler liegen.

## Projektstruktur

```text
Machine-Learning2026/
|-- syntax/        # R-Skripte, Bericht und Styles
|-- output/        # finale Tabellen, Grafiken und Laufprotokolle
|-- presentation/  # Präsentationsquelle und gerenderte Präsentation
|-- README.qmd
`-- README.md
```

## Reproduzierbarkeit

```bash
Rscript syntax/99_run_all.R
quarto render README.qmd
quarto render syntax/project_report.qmd
quarto render presentation/presentation.qmd
```

## Bericht und Präsentation

- Bericht: `syntax/project_report.html`
- Präsentation: `presentation/presentation.html`
